【裁判字號】    99,易,165
【裁判日期】    990430
【裁判案由】    違反毒品危害防制條例
【裁判全文】
臺灣雲林地方法院刑事判決               99年度易字第165號
公  訴  人  臺灣雲林地方法院檢察署檢察官
被      告  甲○○
上列被告因違反毒品危害防制條例案件，經檢察官提起公訴（99
年度毒偵字第88號），被告於準備程序進行中，就被訴事實為有
罪之陳述，本院依簡式審判程序審理，判決如下：
    主  文
甲○○施用第二級毒品，累犯，處有期徒刑捌月，扣案之第二級
毒品甲基安非他命顆粒（驗餘淨重肆點肆貳零柒公克）沒收銷燬
，包裝上開第二級毒品甲基安非他命之塑膠夾鍊袋參個、吸食器
參組、玻璃球貳個均沒收。
    事  實
一、甲○○前因施用毒品案件，經臺灣彰化地方法院裁定送觀察
    、勒戒後，認無繼續施用毒品之傾向，於民國94年10月25日
    執行完畢釋放，並經臺灣彰化地方法院檢察署檢察官於94年
    10月27日，以94年度毒偵字第4964號為不起訴處分確定；又
    因施用第二級毒品案件，經臺灣彰化地方法院以95年度易字
    第174 號判決判處有期徒刑3 月確定，於95年9 月29日因徒
    刑易科罰金執行完畢。再因竊盜案件，經臺灣高等法院臺中
    分院以95年度上易字第630 號判決判處有期徒刑10月確定，
    嗣該院以96年度聲減字第616 號裁定就上開2 罪減刑，合併
    定應執行有期徒刑6 月確定，於96年7 月16日執行完畢（構
    成累犯，其再因施用第二級毒品案件，經本院於98年9 月10
    日判處有期徒刑7 月確定，自99年1 月13日起入監執行，現
    於臺灣雲林第二監獄執行中）。詎甲○○猶不知悔改，復基
    於施用第二級毒品甲基安非他命之犯意，於99年1 月13日7
    時許，在雲林縣斗六市○○○路9-6 號306 室租屋處內，以
    將甲基安非他命置於玻璃球內用火燒烤後吸食其煙霧之方式
    ，施用第二級毒品甲基安非他命1 次。嗣於99年1 月13日11
    時50分許，因另犯竊盜案件（另行起訴），為警在雲林縣莿
    桐鄉○○村○○路盈昌資源回收場內查獲，並扣得第二級毒
    品甲基安非他命1 包（毛重3.6 公克）；於同日15時許，為
    警在上開租屋處扣得第二級毒品甲基安非他命2 包（毛重共
    計1.8 公克）、吸食器3 組及玻璃球2 個。
二、案經雲林縣警察局斗六分局報請臺灣雲林地方法院檢察署檢
    察官偵查起訴。
    理  由
一、被告甲○○所犯係死刑、無期徒刑、最輕本刑為3 年以上有
    期徒刑以外之罪，其於準備程序就前揭被訴事實為有罪之陳
    述，經告知簡式審判程式之旨，並聽取其與公訴人之意見後
    ，本院認無不得或不宜改依簡式審判程式進行之處，爰依刑
    事訴訟法第273 條之1 第1 項及第284 條之1 之規定，裁定
    改行簡式審判程式，合先敘明。
二、上開犯罪事實，業據被告於警詢、偵查及本院準備程序、審
    理中坦承不諱，且被告為警查獲所採集之尿液經送鑑定結果
    ，呈安非他命類、甲基安非他命陽性反應，此有臺灣檢驗科
    技股份有限公司出具之濫用藥物尿液檢驗報告及雲林縣警察
    局斗六分局被告之尿液檢體編號00000000號存根聯影本各1
    紙（詳見臺灣雲林地方法院檢察署99年度毒偵字第88號偵查
    卷第17頁、第16頁）在卷可稽，復有被告所有扣案之第二級
    毒品甲基安非他命顆粒3 包（淨重4.4944公克、取樣0.0737
    公克、驗餘淨重4.4207公克，其含有第二級毒品甲基安非他
    命成分，業經送憲兵司令部刑事鑑識中心鑑驗，有該中心鑑
    定書1 紙附於同上偵卷第18頁可憑）、供其施用（非專用）
    毒品所用吸食器3 組及玻璃球2 個等物扣案，足以佐證被告
    上開任意性自白與事實相符，堪予採信。而被告有如上揭犯
    罪事實欄所載之執行觀察、勒戒之情事，有臺灣高等法院被
    告前案紀錄表在卷可稽，被告於前受觀察、勒戒執行完畢，
    經不起訴處分確定後，五年以內再犯本案施用毒品犯行，亦
    堪採認，依法本件應予直接追訴、處罰，為此被告確有於上
    揭時、地有施用第二級毒品甲基安非他命1 次之行為，事證
    明確，被告犯行，洵堪認定，應予依法論科。
三、按甲基安非他命係屬毒品危害防制條例第2 條第2 項第2 款
    所規定之第二級毒品，不得持有、施用。核被告所為，係犯
    毒品危害防制條例第10條第2 項之施用第二級毒品罪。被告
    施用第二級毒品甲基安非他命前、後持有第二級毒品甲基安
    非他命之低度行為，均為其施用第二級毒品甲基安非他命之
    高度行為所吸收，不另論罪。又被告前有事實欄所載科刑、
    執行前案紀錄，有臺灣高等法院被告前案紀錄表在卷可憑，
    於前案有期徒刑執行完畢後5 年內，故意再犯本件有期徒刑
    以上之罪，為累犯，依刑法第47條第1 項之規定予以加重其
    刑。爰審酌被告前有多次毒品前科，竟仍不知改悔，陷於毒
    癮而難以自拔，危害國民健康，此次僅施用1 次及其犯罪之
    動機、手段、於本件犯罪後尚能坦承犯行，態度良好等一切
    情事，量處如主文所示之刑。
四、另扣案之第二級毒品甲基安非他命顆粒3 包（淨重4.4944公
    克、取樣0.0737公克、驗餘淨重4.4207公克），經送憲兵司
    令部刑事鑑識中心鑑驗，鑑定結果確實含有第二級毒品甲基
    安非他命成分，有該中心鑑定書1 紙附於同上偵卷第18頁可
    憑，為第二級毒品，屬違禁物，爰依毒品危害防制條例第18
    條第1 項前段之規定，一併宣告沒收銷燬之。又扣案包裹上
    開第二級毒品甲基安非他命之塑膠夾鍊袋3 個，並非不可與
    毒品分離，其係毒品之外包裝，用於包裹毒品、及其所有吸
    食器3 組、玻璃球2 個，均乃被告所有供施用甲基安非他命
    所用（但非專用）之物，爰依刑法第38條第1 項第2 款、第
    3 項之規定一併宣告沒收之。
據上論斷，依刑事訴訟法第284 條之1 、第273 條之1 第1 項、
、第299 條第1 項前段，毒品危害防制條例第10條第2 項、第18
條第1 項，刑法第11條前段、第47條第1 項、第38條第1 項第2
款，判決如主文。
本案經檢察官陳詠薇到庭執行職務。
中    華    民    國    99    年    4     月    30    日
                  刑事第三庭  法  官  張文俊
以上正本證明與原本無異。
如不服本判決，應於收受送達後10日內，向本院提出上訴書狀，
並應敘述具體理由；其未敘述上訴理由者，應於上訴期間屆滿後
20日內，向本院補提理由書（均須按他造當事人之人數附繕本）
，「切勿逕送上級法院」。
                              書記官  金雅芳
中    華    民    國    99    年    4     月    30    日
附錄本案論罪科刑法條全文：
毒品危害防制條例第10條第2項
施用第二級毒品者，處三年以下有期徒刑。

司法院資訊處製作；財團法人民間司法改革基金會備份。
